【裁判字號】    89,易,327
【裁判日期】    891013
【裁判案由】    毒品危害防制條例
【裁判全文】
臺灣嘉義地方法院刑事判決                          八十九年度易字第三二七號
    公  訴  人  臺灣嘉義地方法院檢察署檢察官
    被      告  甲○○
    選任辯護人  林彥百
右列被告因違反毒品危害防制條例案件，經檢察官提起公訴（八十九年度毒偵字第二
七五號），本院判決如左：
    主  文
甲○○施用第二級毒品，累犯，處有期徒刑捌月。
    事  實
一、甲○○曾因犯肅清煙毒條例之罪，經臺灣高雄地方法院於民國八十四年三月三十
    日以八十四年訴緝字第一三二號判處有期徒刑三年八月確定，於八十五年十二月
    二十八日假釋，刑期至八十七年十月十四日屆滿，以已執行論。又前因施用毒品
    案件，經本院以八十八年度毒聲字第八六五號裁定送觀察、勒戒後，認無繼續施
    用毒品之傾向，業經臺灣嘉義地方法院檢察署檢察官於八十八年七月七日以八十
    八年度偵字第四二九七號不起訴處分確定。詎甲○○復於八十八年十二月二十二
    日十時十分許為警採尿前回溯九十六小時內某時，在不詳地點施用第二級毒品安
    非他命，經警將其尿液送驗後始悉上情，經本院以八十九年度毒聲字第三五九號
    裁定送觀察、勒戒後，認有繼續施用毒品傾向。
二、案經嘉義縣警察局中埔分局報由臺灣嘉義地方法院檢察署檢察官偵查起訴。
    理  由
一、訊據被告甲○○矢口否認上揭犯行，辯稱：伊前因施用安非他命案件為檢察官不
    起訴處分後，嘉義縣警察局中埔分局即不定時通知被告前往驗尿，於八十八年十
    二月二十二日前已多次接受驗尿，若在該日前九十六小時曾施用安非他命，豈會
    從容前往驗尿？可能係因其所服用之煩得寧片鎮定劑含有安非他命成分或吸二手
    煙，致檢驗尿液時呈安非他命反應云云，又辯稱嘉義看守所附設勒戒所之有無繼
    續施用毒品傾向評估標準記錄表及有無繼續施用毒品傾向證明書不夠客觀云云。
    惟查：
  （一）被告於八十八年十二月二十二日十時十分許為警採集之尿液經送檢驗結果，
        呈安非他命陽性反應，有長榮管理學院檢驗報告一分附卷可稽，而安非他命
        經口服投與後，約百分之七十於二十四小時內，約百分之九十約於九十六小
        時內自尿中排出，而安非他命經投與後，最長可能不會超過四日，即不能自
        所排尿液中檢出安非他命之反應，有行政院衛生署藥物食品檢驗局八十一年
        二月八日八十一藥檢壹字第○○一一五六號函在卷可憑，足徵被告確曾於八
        十八年十二月二十二日十時十分許採尿前九十六小時內某時在不詳地點施用
        安非他命。
  （二）被告辯稱煩得寧片鎮定劑可能含有安非他命成分，致其服用後檢驗出安非他
        命反應云云，惟查被告所服用之煩得寧片提出後，經本院送行政院衛生署管
        制藥品管理局檢驗，認該藥物未檢出甲基安非他命成分之事實，有該局八十
        九年八月十一日檢驗成績書附卷可稽。
  （三）至被告經觀察、勒戒後，有繼續施用毒品傾向，有臺灣嘉義看守所八十九年
        三月二十三日嘉所文衛字第○五七八號函及所附有無繼續施用傾向證明書可
        稽，依該證明書除依人格特質、臨床徵候，行為表現為評估外，並有綜合判
        斷之「詳細說明」中載有：「１、有煙毒前科者；２、短期間內再度使用毒
        品者；３、無戒治動機及病識感者」，非無客觀之標準。且被告於本院於八
        十九年二月二十日以八十九年度毒聲字第三五九號裁定送觀察、勒戒後，依
        前開臺灣嘉義看守所八十九年三月二十三日嘉所文衛字第○五七八號函及所
        附有無繼續施用傾向證明書為檢察官向本院聲請將被告送強制戒治時，對本
        院於八十九年四月五日以八十九年度毒聲字第五五八號令其入戒治處所施以
        強制戒治之裁定亦未抗告，足證其所辯係屬事後卸責之詞。
  （四）被告前因施用毒品案件，送觀察、勒戒後，認無繼續施用毒品之傾向，業經
        臺灣嘉義地方法院檢察署檢察官以八十八年度偵字第四二九七號不起訴處分
        確定，被告又於檢察官不起訴處分後五年內再犯本件施用第二級毒品安非他
        命，經本院裁定送觀察、勒戒結果，有繼續施用毒品傾向，亦有臺灣嘉義看
        守所八十九年三月二十三日嘉所文衛字第○五七八號函及所附有無繼續施用
        毒品傾向證明書各一份附卷可稽。
  （五）綜上，被告所辯不足採信，其於五年內再犯毒品危害防制條例第十條第二項
        之罪，事證明確，犯行堪予認定。
二、核被告所為，係違反毒品危害防制條例第十條第二項之罪。其持有毒品之低度行
    為，為施用毒品之高度行為所吸收，不另論罪。末查被告前因犯肅清煙毒條例之
    罪，經臺灣高雄地方法院判處有期徒刑三年八月確定，於八十五年十二月二十八
    日假釋，刑期至八十七年十月十四日屆滿，以已執行論，有臺灣嘉義地方法院檢
    察署刑案資料查註紀錄表以及臺灣高等法院被告全國前案紀錄表各一件在卷可按
    ，其前受有期徒刑之執行完畢後，於五年以內再犯本件最重本刑為有期徒刑以上
    之罪，為累犯，應依法加重其刑。爰審酌被告曾有麻藥前科、素行不佳、犯罪之
    動機係因欠缺斷絕毒癮意識、意志力薄弱、犯罪所生之損害以及犯罪後態度等一
    切情狀，判處如主文所示之刑，以資儆懲。
三、據上論斷，應依刑事訴訟法第二百九十九條第一項前段，毒品危害防制條例第十
    條第二項、刑法第十一條前段、第四十七條，罰金罰鍰提高標準條例第二條判決
    如主文。
本案經檢察官林俊良到庭執行職務。
中    華    民    國      八十九      年      十      月      十三      日
                                  臺灣嘉義地方法院刑事第二庭
                                        法  官  張  育  彰
右正本證明與原本無異。
如不服本判決，應於判決送達後十日內向本院提出上訴狀( 應附繕本 )。
中    華    民    國      八十九      年      十      月      十六      日
                                        書記官  馮  澤  文
附錄法條：毒品危害防制條例第十條第二項
施用第二級毒品者，處三年以下有期徒刑。


司法院資訊處製作；財團法人民間司法改革基金會備份。
